# 现金流量列示

提问人：xuekuaiji2011 时间：2021-02-02 20:05:00
集团内母公司向子公司借款，签订借款协议，无息，在单体和合并现金流量如何列示呢。

回答人：chenyiwei
因为已签订借款协议，明确为借款，因此双方分别作为“支付其他与投资活动有关的现金”和“收到其他与筹资活动有关的现金”。